【裁判字號】    98,交抗,2058
【裁判日期】    980903
【裁判案由】    違反道路交通管理處罰條例
【裁判全文】
臺灣高等法院交通事件裁定            98年度交抗字第2058號
抗  告  人
即受處分人  甲○○
上列抗告人因違反道路交通管理處罰條例案件，不服臺灣臺北地
方法院交通法庭，中華民國98年7 月31日所為裁定（98年度交聲
字第2051號），提起抗告，本院裁定如下：
    主  文
抗告駁回。
    理  由
一、原裁定詳如附件所載。
二、本件抗告意旨略以：公務員應體恤民眾，家人若有癌末阿姨
    ，應不會做此處分、裁決云云。
三、經查：按汽車駕駛人於行駛道路時，使用手持式行動電話進
    行撥接或通話者，處新臺幣 3,000元罰鍰，道路交通管理處
    罰條例第31條之1第1項定有明文。又本條所稱「於行駛道路
    時」，係指駕駛車輛使用道路行駛之動態情形，包括駕駛人
    於道路上駕駛車輛因交通標誌、號誌或交通勤務警察指揮所
    為之暫時停止狀態，仍屬行駛道路之行為。蓋如車輛因停等
    紅燈而在車道上暫時停止，於變換成綠燈時即應立刻前行，
    並非可依己意決定停留之久暫，自仍屬行駛之狀態，於此際
    使用行動電話仍具有相當之危險性，自應在上開規定禁止之
    範圍內。另所謂撥接或通話，指有撥號、接聽、通話或數據
    通訊等使用狀態者而言，汽車駕駛人行駛道路禁止使用手持
    式行動電話實施及宣導辦法第 2條第2、3款亦定有明文。本
    件抗告人於民國95年6月14日21時43分許，駕駛車牌號碼3A-
    1511號自用一般小客車，行經臺北市○○○路 ○段等紅燈時
    有接聽手機之事實，為抗告人所不否認。而抗告人雖一再抗
    辯稱：伊平時每晚要開車帶母親去照顧癌末之阿姨，95年 6
    月14日因比平時晚到，阿姨因不舒服及擔心而撥打電話予伊
    ，當時為21時40分左右，伊正行經忠孝東路四段紅燈，由坐
    在右前座之同學陳美靜代為接聽，因為阿姨是癌末病人，心
    情較為緊張，且近來詐騙甚多，所以要伊與其肯定一下。當
    時車子正在等紅燈，21時43分的忠孝東路紅燈，通常有60秒
    以上，伊確認不會變綠燈影響交通及安全，即取過手機向阿
    姨安慰幾句，時間絕不會超過十秒鐘云云，然本件通話，該
    同學僅須告知抗告人阿姨，抗告人正在開車前往醫院，現不
    方便接電話，稍後會再回撥即可，此與社會上電話詐騙、恐
    嚇事件明顯迥異？何來誤會？亦難認符合緊急避難之要件。
    是抗告人在車輛行駛於道路時（解釋上包含因停等紅燈之暫
    時停止狀態），將手持式行動電話置於耳側之使用行為，其
    違規行為甚明，原審據以裁定駁回抗告人之異議，經核並無
    違誤。本件抗告，為無理由，應予駁回。
四、據上論結，應依道路交通案件處理辦法第26條，刑事訴訟法
    第412 條，裁定如主文。
中    華    民    國    98    年    9     月    3     日
                  刑事第十庭  審判長法  官  楊炳禎
                                    法  官  李春地
                                    法  官  陳春秋
以上正本證明與原本無異。
不得再抗告。
                                    書記官  李家敏
中    華    民    國    98    年    9     月    4     日


司法院資訊處製作；財團法人民間司法改革基金會備份。
